# 请教陈版主，关于 14 号解释， PPP项目确认收入

提问人：shenjiyuan 时间：2023-03-27 23:51:28
陈版主： 您好，我想问一下关于PPP项目公司如何确认收入。根据企业会计准则解释第 14 号，社会资本方提供建造服务（含建设和改扩建，下同）或发包给其他方等，应当按照《企业会计准则第 14 号——收入》确定其身份是主要责任人还是代理人，并进行会计处理，确认合同资产。
我们目前在对一家PPP项目公司进行审计，公司将工程施工全部外包其他方承建，根据合同判断，公司是主要责任人；由于公司未提供施工业务，对工程施工，公司需要全额确认收入吗？

回答人：chenyiwei
实务中很多项目公司只是具有法律上的意义，其本身并无从事PPP项目资产的建设和运营所需的人力和其他资源，相关服务事实上是由其母公司直接派员提供的，该项目子公司只是母公司履行PPP合同下义务并享有权利的“通道”。这种情况下的项目公司只是代理人，应按净额法确认收入和成本。
如果项目公司具有这方面所需的资源和人力等，且实际以自身名义直接提供了部分服务的，则有可能作为主要责任人，但也要根据具体情况分析。